【裁判字號】    98,訴更(一),4
【裁判日期】    990119
【裁判案由】    台灣地區與大陸地區人民關係條例等
【裁判全文】
臺灣臺北地方法院刑事判決           98年度訴更(一)字第4號
公  訴  人  臺灣臺北地方法院檢察署檢察官
被      告  乙○○
選任辯護人  葉慶人律師
            侯傑中律師
被      告  甲○○
選任辯護人  范翔智律師
            杜英達律師
上列被告等因違反臺灣地區與大陸地區人民關係條例案件，經檢
察官追加起訴（九十七年度偵緝字第二０五六號、第二０五七號
、九十八年度偵緝字第二七五號、第二七六號），本院判決如下
：
    主  文
甲○○共同意圖營利，而使大陸地區人民非法進入臺灣地區，處
有期徒刑肆年；又共同行使明知為不實之事項，而使公務員登載
於職務上所掌之公文書，足以生損害於公眾，處有期徒刑捌月；
又共同意圖使女子與他人為性交之行為，而容留以營利，處有期
徒刑拾月，扣案如附表一所示之物均沒收；應執行有期徒刑伍年
，扣案如附表一所示之物均沒收。
乙○○共同意圖使女子與他人為性交之行為，而媒介以營利，處
有期徒刑拾月。其餘被訴部分無罪。
    事  實
一、甲○○（綽號華哥）於民國九十四年間，成立兩岸人蛇集團
    及「美麗華應召站」，並於九十五年一月間，設立丞韋國際
    實業有限公司（下稱丞韋公司），對外作為上開應召站之掩
    護，並充作應召站幹部聚集討論、作帳及休息場所，丁○○
    （綽號小旭）、阮韋綸、蔡文祥、林琪（綽號貓姐）、陳志
    豪（綽號阿本）、蔡佳玲等人明知上情，丁○○九十四年底
    起，阮韋綸自九十五年一月間起，蔡文祥自九十五年底起，
    仍與甲○○共同基於意圖營利使大陸地區女子非法進入臺灣
    地區、使公務員登載不實、行使使公務員登載不實文書、意
    圖使女子與他人為性交之行為而容留以營利之犯意聯絡，林
    琪、陳志豪自九十五年五月間，蔡佳玲自九十五年六月間起
    ，與甲○○共同基於使女子與他人為性交之行為而容留、媒
    介以營利之犯意聯絡，而為下列犯行：（丁○○所犯之意圖
    營利使大陸地區人民非法進入臺灣地區罪、行使使公務員登
    載不實文書罪、意圖使女子與他人為性交而容留以營利罪，
    業經本院以九十七年度訴字第一五０二號判決各判處有期徒
    刑三年十月、四月、五月，應執行有期徒刑四年六月，意圖
    使女子與他人為性交而容留以營利罪部分未經上訴而告確定
    ，另意圖營利使大陸地區人民非法進入臺灣地區罪、行使使
    公務員登載不實文書罪部分，經上訴後，復經臺灣高等法院
    以九十八年度上訴字第二一三０判決駁回上訴；阮韋綸所犯
    之意圖營利使大陸地區人民非法進入臺灣地區罪、行使使公
    務員登載不實文書罪、意圖使女子與他人為性交而容留以營
    利罪，業經本院以九十七年度訴字第一五０二號判決各判處
    有期徒刑三年四月、四月、四月，應執行有期徒刑三年十月
    ，意圖使女子與他人為性交而容留以營利罪部分未經上訴而
    告確定，另意圖營利使大陸地區人民非法進入臺灣地區罪、
    行使使公務員登載不實文書罪部分，經上訴後，復經臺灣高
    等法院以九十八年度上訴字第二一三０判決駁回上訴；蔡文
    祥所犯之意圖營利使大陸地區人民非法進入臺灣地區罪、使
    公務員登載不實文書罪、意圖使女子與他人為性交而容留以
    營利罪，業經本院以九十七年度訴字第一五０二號判決各判
    處有期徒刑三年四月、四月、六月，應執行有期徒刑四年，
    行使使公務員登載不實文書罪部分未經上訴而告確定，另意
    圖使女子與他人為性交而容留以營利罪部分、意圖營利使大
    陸地區人民非法進入臺灣地區罪部分，經上訴後，復經臺灣
    高等法院以九十八年度上訴字第二一三０判決駁回上訴；林
    琪、陳志豪、蔡佳玲等人所犯意圖使女子與他人為性交而容
    留以營利罪部分，分別經本院以九十七年度訴字第一五０二
    號判決各判處有期徒刑四月、六月、三月確定）：
  (一)甲○○為引進應召站之賣淫女子，安排無結婚真意之臺灣地
    區男子林忠民（所涉違反臺灣地區與大陸地區人民關係條例
    等案件業經臺灣高等法院以九十七年度上訴字第二五０七號
    判決判處有期徒刑一年九月確定）、吳樹輝（所涉違反臺灣
    地區與大陸地區人民關係條例等案件，業經本院以九十七年
    度訴緝字第九五號判決判處有期徒刑一年、緩刑四年確定）
    、阮韋綸、蔡文祥等人，前往大陸地區與李世杰、車亞玲、
    劉穆蘭、李美青等人辦理結婚登記，再持大陸地區公證處核
    發之公證書回臺後，向財團法人海峽交流基金會（下稱海基
    會）辦理驗證，並前往臺籍配偶戶籍所屬轄區之派出所申辦
    大陸地區人民進入臺灣地區保證書後，檢具戶籍謄本、大陸
    配偶之大陸居民身分證影本、上開領得之結婚公證書、海基
    會驗證書、派出所保證書，並填妥大陸地區人民進入臺灣地
    區旅行證申請書，以配偶名義，至臺北市○○區○○街十五
    號之內政部警政署入出境管理局（該局自九十六年一月二日
    改制並升格為內政部入出國及移民署，下稱境管局），申請
    李世杰等人來臺團聚，使境管局承辦人員實質審核後，據以
    核發李世杰等人之大陸地區人民進入臺灣地區入出境許可證
    ，准予自入境日起六個月內居留臺灣地區李世杰等人遂持上
    開許可證、大陸居民往來臺灣通行證搭機非法入境臺灣。李
    世杰等大陸女子入境臺灣後，即由甲○○所指派之不詳人士
    帶往臺北市○○區○○路五六二號集中住宿管理，另大陸地
    區女子入臺後，並偕同臺籍假配偶一同前往戶籍地之戶政事
    務所，填具結婚登記申請書申辦結婚登記，使該戶政事務所
    承辦戶籍登記不知情之公務員在形式審查後，將大陸女子與
    臺籍假配偶結婚之不實事項，登載在職務上所掌之戶政登記
    簿上，並據以核發登載上開臺籍假配偶之配偶即為前揭大陸
    地區女子之不實戶口名簿及國民身分證或戶籍謄本，足以生
    損害於戶政機關對婚姻戶籍登記管理之正確性。（臺灣人頭
    配偶姓名、大陸配偶姓名、在大陸公證結婚日期《地點》、
    海基會驗證日期、臺灣配偶至派出所申辦保證書日期、向境
    管局申請大陸配偶來臺日期、大陸配偶入境日期《出境日期
    》、在臺為結婚登記日期詳如附表二所示）。
  (二)又大陸地區女子劉穆蘭經由阮韋綸之申請於九十五年十一月
    二十日來臺後，於九十六年四月二十四日出境臺灣，嗣甲○○、丁○○、阮韋綸等又基於行使使公務員登載不實文書之
    犯意聯絡，於九十六年四月二十七日，由阮韋綸填妥保證書
    ，持登載阮韋綸與劉穆蘭結婚之不實事項之戶籍謄本及其他
    相關資料，向境管局再次申請劉穆蘭來臺團聚而行使之，劉
    穆蘭因而獲准而再度於九十六年七月十五日非法入境臺灣。
  (三)又丁○○承甲○○之命，負責人蛇集團、應召站之管理，並
    調度搭載賣淫女子之司機（俗稱車伕）阮韋綸、蔡文祥、廖
    朝乾（所涉意圖使女子與他人為性交之行為，而媒介以營利
    之犯行，經本院以九十八年度簡字第一九七六號判決判處有
    期徒刑五月確定）、劉壁宗（所涉意圖使女子與他人為性交
    之行為，而媒介以營利之犯行，經本院以九十八年度簡字第
    四四號判決判處有期徒刑四月）等，搭載上開應召站內之賣
    淫女子（含上開非法入臺之大陸女子），每日前往臺北縣市
    不特定賓館，以每次新臺幣（下同）六千元至一萬元不等之
    代價，與不特定男客為性交易，司機每日則可獲得三千元報
    酬，甲○○等人並自大陸女子性交易所得之報酬中，抵扣約
    二十五萬元之入臺費用、臺籍假配偶每月三萬元之費用。另
    甲○○為掩護應召站之設立，並充作應召站幹部聚集討論、
    作帳及休息場所，於九十五年一月間，設立丞韋公司，以每
    月二萬元之代價僱用不知情之范丞元擔任人頭負責人，並登
    記實際未出資之范丞元、阮韋綸為丞韋公司之人頭股東，僱
    用蔡佳玲擔任公司會計；丁○○每日負責結算應召女子賣淫
    所得、應召站之收入、支出及作帳，由甲○○分配經營應召
    站所得及薪資給旗下集團成員，親自交付或指示丁○○轉交
    ，並指示蔡佳玲前往銀行存提相關款項或匯款。
  (四)甲○○並於九十五年五月間，於臺北市○○路○段九八號頂
    樓，設立「美麗華應召站」之調度中心（俗稱內機、機房）
    ，以每月各五萬元之代價，僱用陳志豪、林琪，以電話與媒
    介客人之「阿姨」聯繫，談妥交易地點、價格後，再聯絡車
    伕搭載賣淫小姐至指定地點從事性交易，並製作登載賣淫女
    子人每日接客數量、車伕收取金額之報表，交由甲○○以作
    為與應召女子結帳之基準。
二、甲○○、丁○○另於九十六年五、六月間，承前犯意，與乙○○共同基於意圖使女子與他人為性交之行為而媒介以營利
    之犯意聯絡，由甲○○、乙○○各出資數萬元，成立「美麗
    殿應召站」，甲○○並指派丁○○與乙○○一同處理調度司
    機、應召女子之相關事宜，與媒介客人之「阿姨」聯繫，談
    妥交易地點、價格後，丁○○、乙○○再指派司機搭載上開
    應召站內之賣淫女子，每日前往臺北縣市不特定賓館，以每
    次最低新臺幣（下同）五千元左右之代價，與不特定男客為
    性交易。
三、嗣因車亞玲於九十六年九月二十八日十四時十分許，為警持
    搜索票在臺北市○○區○○路四一一號三樓之二查獲，並進
    而於同日在臺北市○○路五六二號及地下一樓丞韋公司處，
    扣得如附表一編號一、二、三、九、十所示之物，在臺北市
    ○○路五六二號五樓之八丁○○居所扣得如附表一編號四至
    八、十一所示之物，始知上情。
四、案經法務部調查局臺北市調查處移送臺灣臺北地方法院檢察
    署檢察官偵查後追加起訴。
    理  由
甲、證據能力部分：
壹、按「被告以外之人於審判中有下列情形之一，其於檢察事務
    官、司法警察官或司法警察調查中所為之陳述，經證明具有
    可信之特別情況，且為證明犯罪事實之存否所必要者，得為
    證據：．．．三、滯留國外或所在不明而無法傳喚或傳喚不
    到者。．．．」，此為刑事訴訟法第一百五十九條之三定有
    明文。查證人車亞玲為假結婚來臺之大陸女子，已於九十七
    年一月三十一日出境，是本院審理時無從傳喚其到庭陳述，
    而車亞玲於九十六年十月十六日法務部調查局臺北市調查處
    調查員詢問時所為陳述內容，與其於嗣後檢察官訊問時具結
    證述之內容並無不符之處，應屬可信，且為證明本案犯罪事
    實之存否所必要，是證人車亞玲於九十六年十月十六日於法
    務部調查局臺北市調查處調查員詢問時所為陳述內容，應有
    證據能力。
貳、依大法官會議釋字第五八二號解釋意旨，共同被告於被告案
    件中係屬證人，法院應踐行人證之法定調查程序，始具有證
    據能力；而共同被告於被告案件中之警詢、偵查中陳述，因
    被告無從為詰問，而有礙被告之對質詰問權，應無證據能力
    。再法院就被告之案件對其他共同被告或與被告有共犯關係
    之人調查，均應依人證之調查程序傳喚該共同被告或共犯到
    場，命其立於證人之地位而為陳述，並通知被告，使被告有
    與之對質及詰問其現在與先前陳述之瑕疵的機會，以確保其
    對質詰問權，並藉以發現實體真實（最高法院九十四年度臺
    上字第一七七六號判決意旨參照）。依上開大法官會議解釋
    及最高法院判決意旨，法院如於共同被告以證人身分到庭陳
    述，訊問被告對共同被告之審判外陳述有何意見，並准許被
    告對於共同被告當庭及先前陳述進行詰問，即已賦予被告對
    於共同被告對質詰問機會，此時共同被告於審判外陳述之瑕
    疵，應已治癒，而具有證據能力。查本案之共同被告甲○○
    業於本院審理時以證人身分到庭陳述，並賦予被告乙○○對
    質詰問之機會，則共同被告甲○○於偵查及本院審理時之供
    述，自具有證據能力。
參、按被告以外之人於審判外之言詞或書面陳述，除法律有規定
    者外，不得作為證據，刑事訴訟法第一百五十九條第一項定
    有明文；復按被告以外之人於偵查中向檢察官所為之陳述，
    除顯有不可信之情況者外，得為證據，同法第一百五十九條
    之一第二項亦有規定；另按被告以外之人於審判外之陳述，
    雖不符前四條之規定，而經當事人於審判程序同意作為證據
    ，法院審酌該言詞陳述或書面陳述作成時之情況，認為適當
    者，亦得為證據；同法第一百五十九條之五規定甚明。本案
    據以認定事實之證據，除證人李世杰、車亞玲、黃森暐於偵
    查中向檢察官所為之陳述，業經具結且無顯不可信之情形存
    在，依刑事訴訟法第一百五十九條之一第二項規定，自具備
    證據能力；其餘之傳聞證據，因被告、辯護人對於證據能力
    均不表爭執，本院審酌該等言詞陳述或書面陳述作成之情況
    ，相關陳述人均未曾主張非出於任意性或不正取供，足信作
    成時之情況，應無違法或不當情事，因而認為適當，依刑事
    訴訟法第一百五十九條之五規定，該等言詞陳述或書面陳述
    ，均具備證據能力而均得作為證據。
乙、實體部分：
壹、有罪部分：
一、訊據被告甲○○對於前揭犯罪事實於本院審理時坦承不諱；
    被告乙○○則矢口否認有前揭犯行，辯稱：伊之綽號不是「
    山豬」，與丁○○、甲○○均不認識，亦未聽過或去過丞韋
    公司，甲○○是伊之姊姊林琪的老闆，伊只見過甲○○一次
    而已，從未參與應召站之經營；甲○○雖證稱美麗殿應召站
    係委由伊經營，然依證人丁○○之證述可知甲○○對於美麗
    華應召站之營運介入甚深，從而可推知美麗殿應召站部分甲○○亦應會以同樣方式要求伊配合，然針對美麗殿應召站之
    營運方式，甲○○均證稱：其忘記了、其不清楚等語，足證
    甲○○證稱伊為美麗殿應召站股東之一之證述係屬不實；又
    甲○○證稱其係將美麗華與美麗殿應召站之業務分別交給丁○○與伊經營，故丁○○與伊二人應十分熟稔，惟據證人丁○○於偵查中所為陳述，丁○○與伊並非熟識，亦不知道伊
    即為綽號「山豬」之人，依卷內之通訊監察譯文亦可知伊與
    丁○○、甲○○、其他共犯、應召女子並無任何通聯情形，
    是難認伊有參與應召站之經營；另證人丙○○、車亞玲等人
    所為證述，均有前後不一之處，是難以彼等之證述為不利於
    伊之認定云云。
二、經查：
  (一)前揭事實欄一、二、所列之犯罪事實，業據被告甲○○於本
    院審理時坦承不諱，並經共犯林琪、陳志豪、蔡佳玲於本院
    九十七年度訴字第一五０二號案件審理中、阮韋綸於臺灣高
    等法院九十八年度上訴字第二一三０號案件審理中供承明確
    （見九十七年度訴字第一五０二號卷第二宗第九九頁、第一
    ００頁）見九十八年度上訴字第二一三０號卷第八六頁、第
    一八二頁）；核與共犯丁○○於另案偵查中供陳：知悉其所
    屬應召站內大部分賣淫女子皆係以辦理假結婚方式入境臺灣
    ，而來臺費用則自賣淫所得之扣抵，其在該應召站負責調度
    司機兼收帳送帳等帳務工作，並負責轉達甲○○交待之事項
    等語（見九十六年度偵字第一九八七一號卷第一六六頁反面
    、一七一至一七三頁、二００頁、本院卷第八六頁），證人
    車亞玲於偵查中（見九十六年度偵字第一九八七一號卷第二
    一二頁、第二二０頁至第二二二頁）、證人李世杰於偵查中
    （見九十六年度偵字第一九八七一號卷第二二九頁）、證人
    黃森暐於偵查中（見九十六年度偵字第一九八七一號卷第一
    七六頁反面至第一七九頁反面）、證人林忠民於另案審理中
    （見本院九十七年度訴字第一五０二號卷第一宗第一七六頁
    反面至第一七九頁反面）所為證述互核相符，復有如附表二
    「相關證據」欄所示之證據在卷可稽，且有如附表一所示之
    物品扣案可證；堪認被告甲○○所為之自白，核與事實相符
    ，堪以採信。又本案查獲之時間係九十六年九月二十八日，
    此有搜索、扣押筆錄一份在卷可證（見九十六年度警聲搜字
    第一五六六號卷第四三頁至四五頁），參以甲○○於檢察官
    訊問時供稱：美麗華應召站成立二年，美麗殿成立三、四個
    月等語（見九十八年度偵緝字第二七五號卷第二一頁、第三
    三頁），是美麗華應召站之成立時間應為九十四年間，而關
    於美麗殿應召站之成立時間，應係九十六年五、六月間。
  (二)另本案之共犯丁○○因前揭犯罪事實所犯之意圖營利使大陸
    地區人民非法進入臺灣地區罪、行使使公務員登載不實文書
    罪、意圖使女子與他人為性交而容留以營利罪，業經本院以
    九十七年度訴字第一五０二號判決各判處有期徒刑三年十月
    、四月、五月，應執行有期徒刑四年六月，意圖使女子與他
    人為性交而容留以營利罪部分未經上訴而告確定，另意圖營
    利使大陸地區人民非法進入臺灣地區罪、行使使公務員登載
    不實文書罪部分，經上訴後，復經臺灣高等法院以九十八年
    度上訴字第二一三０判決駁回上訴；阮韋綸所犯之意圖營利
    使大陸地區人民非法進入臺灣地區罪、行使使公務員登載不
    實文書罪、意圖使女子與他人為性交而容留以營利罪，業經
    本院以九十七年度訴字第一五０二號判決各判處有期徒刑三
    年四月、四月、四月，應執行有期徒刑三年十月，意圖使女
    子與他人為性交而容留以營利罪部分未經上訴而告確定，另
    意圖營利使大陸地區人民非法進入臺灣地區罪、行使使公務
    員登載不實文書罪部分，經上訴後，復經臺灣高等法院以九
    十八年度上訴字第二一三０判決駁回上訴；蔡文祥所犯之意
    圖營利使大陸地區人民非法進入臺灣地區罪、使公務員登載
    不實文書罪、意圖使女子與他人為性交而容留以營利罪，業
    經本院以九十七年度訴字第一五０二號判決各判處有期徒刑
    三年四月、四月、六月，應執行有期徒刑四年，行使使公務
    員登載不實文書罪部分未經上訴而告確定，另意圖使女子與
    他人為性交而容留以營利罪部分、意圖營利使大陸地區人民
    非法進入臺灣地區罪部分，經上訴後，復經臺灣高等法院以
    九十八年度上訴字第二一三０判決駁回上訴；林琪、陳志豪
    、蔡佳玲等人所犯意圖使女子與他人為性交而容留以營利罪
    部分，分別經本院以九十七年度訴字第一五０二號判決各判
    處有期徒刑四月、六月、三月確定，復有本院九十七年度訴
    字第一五０二號判決、臺灣高等法院九十八年度上訴字第二
    一三０六判決各一份附卷可參，並經本院調取上開卷宗核閱
    無訛。
  (三)被告乙○○雖否認有與甲○○共同出資成立美麗殿應召站，
    媒介女子與他人為性交易而營利之犯行，然查：
  1.被告甲○○於本院九十八年十一月十七日審理時具結證稱：
    伊係美麗華與美麗殿應召站之負責人，美麗殿應召站的股東
    有伊和乙○○，乙○○之綽號叫「山豬」，林琪係乙○○之
    姊姊；伊係在本案為警查獲前三個月在泡沫紅茶店認識乙○○的，當時乙○○係應召小姐之經紀人，後來有介紹小姐在
    伊那邊上班，伊認識乙○○沒有多久，就與乙○○各自出資
    幾萬元共同合資成立美麗殿，美麗殿的利潤係扣除開銷後與
    乙○○一人一半，美麗殿的小姐來源有臺灣女子和大陸女子
    ，伊係交代下面的人去處理，乙○○有參與司機調度及收帳
    ，有時是向應召小姐收錢，有時是應召小姐交給司機，再由
    乙○○向司機拿錢，司機是丁○○和乙○○找來的等語（本
    院卷第七八頁正反面、第八十頁）；另於九十八年二月三日
    檢察官訊問時供稱：美麗殿應召女子性交易代價最低五千元
    等語（見九十八年度偵緝字第二七五號卷第二一頁）；於九
    十八年二月十六日檢察官訊問時結證稱：和乙○○一起成立
    美麗殿應召站，前二個月都賠錢，後兩個月開始要賺錢的時
    候就出事了（被查獲）等語（見九十八年度偵緝字第二七五
    號卷第三四頁）明確。查甲○○為本案美麗華及美麗殿應召
    站之主要出資者暨負責人，一手策劃、安排應召站之經營結
    構、模式，並指派應召站內人員之工作範圍，本無誤認共同
    合夥出資者之可能，而其與乙○○亦無仇怨，尚無設詞誣陷
    乙○○之必要，況甲○○對於本案容留、媒介女子與不特定
    男客為性交易而營利之犯行，業已坦承不諱，其有無指證乙○○參與本案犯行，對於其本身罪刑之成立並無差別，是甲○○所為之上開供詞，應屬可信。
  2.再者，證人車亞玲於九十六年十月十六日法務部調查局臺北
    市調查處調查員詢問時，經調查員提示乙○○之照片，請其
    確認是否為應召站成員時，證稱：該照片上之人係綽號「山
    豬」之男子，聽說其係應召站的股東之一（見九十六年度偵
    字第一九八七一號卷第二一三頁）；於上開同次詢問時證人
    車亞玲並證稱：伊剛來臺灣時，甲○○（華哥）只有經營一
    家美麗華應召站，後來甲○○告知伊要再成立一家中價位應
    召站（部分應召站稱之為美麗殿），調伊過去上班，自此後
    伊每次應召價格最低五千元等語（見九十六度偵字第一九八
    七一號卷第二一二頁反面）。另在丞韋公司工作之證人丙○○亦於本院九十九年一月五日審理時證稱：伊有在公司裡聽
    過綽號「山豬」之男子，「山豬」也有來過公司，他來公司
    時都是甲○○在的時候，偶而丁○○也會在等語（見該日審
    判筆錄）。此外，證人即本案共犯丁○○於九十七年十一月
    十日檢察事務官詢問時證稱：集團內確有綽號「山豬」之人
    ，伊不知道他的真實姓名等語（見九十七度偵緝字第二０五
    六號卷第三七頁）；經檢察事務官提示被告乙○○之照片，
    丁○○復證稱：伊有見過乙○○，在泡沫紅茶店與甲○○一
    起見過約四、五次，甲○○與乙○○談話內容伊不清楚，因
    為伊都坐在旁邊，伊叫乙○○大哥，伊不知道乙○○之綽號
    或真實姓名（見九十七年度偵緝字第二０五六號卷第三八頁
    ）；另丁○○之通訊錄（影本見九十六年度偵字第一九八七
    一號證據資料影本卷第五六頁）上記載之「豬Ｒ」係指「山
    豬」一節，復為丁○○證述屬實（見九十七年度偵緝字第二
    ０五六號卷第三七頁）。雖丁○○對於是否有與乙○○聯繫
    ，以及乙○○於美麗殿應召站內所擔任之角色，均避重就輕
    ，證稱：集團內確有綽號「山豬」之人，伊不知道他的真實
    姓名，伊係直接對應甲○○，伊不清楚「山豬」在集團內從
    事何職，伊碰到乙○○只會點頭打招呼云云（見九十七年度
    偵緝字第二０五六號卷第三七頁、第三八頁），然丁○○就
    其參與美麗華、美麗殿應召站所涉犯行，於本院另案九十七
    年訴字第一五０二號、臺灣高等法院九十八年度上訴字第二
    一三０號案件審理中，均多所辯詞，對於美麗華、美麗殿應
    召站內部整體情形，亦有所保留，足認其上開所證難認與事
    實相符，況其所述與甲○○之供述亦互有扞格，故尚難以丁○○所為上開證詞，即為有利於乙○○之認定。是由上開事
    證顯示，甲○○旗下之應召站成員，確有名為「山豬」之人
    ，而乙○○與甲○○平日亦往來密切，乙○○亦會至丞韋公
    司與甲○○討論事情；反觀乙○○一再辯稱：與丁○○、甲○○均不認識，亦未聽過或去過丞韋公司，伊只見過甲○○
    一次云云，刻意隱匿其與甲○○熟識、進出丞韋公司之事，
    對於彼等之往來亦避而不談，若果無不法犯行，乙○○實無
    故為與事實相悖之供述之必要。
  3.從而，綽號「山豬」之乙○○應確有與甲○○共同出資成立
    美麗  殿應召站，媒介女子與不特定男客為性交易而營利，
    並參與司機、小姐之調度事宜。
  (四)綜上，本件事證明確，被告甲○○、乙○○之犯行堪以認定
    ，應依法論科。
三、論罪科刑部分：
  (一)按臺灣地區與大陸地區人民關係條例第七十九條第一項對於
    違反同條例第十五條第一款所定不得使大陸地區人民非法進
    入臺灣地區之處罰，旨在防止大陸地區人民非法進入臺灣地
    區，以維護臺灣地區之安全與安定；所稱「非法」，自應從
    實質上之合法性予以判斷，凡評價上違反法秩序之方法，均
    屬「非法」。參照行政程序法第一百十九條第一款、第二款
    規定，受益人以詐欺、脅迫或賄賂方法，使行政機關作成行
    政處分者；或對重要事項提供不正確資料或為不完全陳述，
    致使行政機關依該資料或陳述而作成行政處分者，其信賴不
    值得保護。故在大陸地區通謀虛偽結婚，以不實之結婚證明
    辦理相關戶籍登記、入境等手續，憑以進入臺灣地區，其所
    持之入境許可文件雖係入出境主管機關所核發，形式上為合
    法，但因以詐欺方法而取得，即不具實質上之合法性，仍屬
    非法進入臺灣地區，最高法院著有九十四年度臺上字第一０
    六四號判決意旨可資參照。被告甲○○為使欲來臺從事性交
    易之大陸地區女子入境臺灣，先後在大陸地區辦理假結婚後
    ，再持相關文件，向境管局申請旅行證而行使之，藉以規避
    我國政府對於大陸地區人民進入臺灣地區之管制措施，揆諸
    前揭最高法院判決見解，被告甲○○上開所為，自該當臺灣
    地區與大陸地區人民關係條例第七十九條第一項所定非法使
    大陸地區人民進入臺灣地區之犯罪構成要件。再按結婚應以
    當事人之一方為申請人，為結婚之登記，戶籍法第十七條及
    第三十五條分別定有明文；而登記之際並應提出證明文件予
    戶政機關查驗後，即應予以登載，戶籍法施行法第十三條第
    二項、第十七條亦定有明文，是關於結婚之戶籍登記，戶籍
    機關當僅有形式審查權而無實質審查權，此觀之戶籍法第五
    十四條申請人故意為不實之申請，應處九千元以下罰鍰一節
    ，即可知之，是明知無結婚之實，卻使戶政機關之公務員為
    結婚之登記，自構成刑法第二百十四條之明知不實事項使公
    務員登載不實罪。
  (二)核被告甲○○所為，係意圖營利而違反臺灣地區與大陸地區
    人民關係條例第十五條第一款規定，應依同法第七十九條第
    二項意圖營利使大陸地區人民非法進入臺灣地區罪論處，另
    犯刑法第二百十六條、第二百十四條行使使公務員登載不實
    文書罪、同法第二百三十一條第一項意圖使女子與他人為性
    交而容留以營利罪。核被告乙○○所為，係犯刑法第二百三
    十一條第一項意圖使女子與他人為性交而媒介以營利罪。被
    告甲○○使公務員登載不實之低度行為，為行使使公務員登
    載不實文書之高度行為所吸收，不另論罪。被告甲○○與乙○○、丁○○等應召站成員，就前揭犯行，分別有犯意聯絡
    和行為分擔，應論以共同正犯。被告甲○○先後數次意圖營
    利使大陸地區人民非法進入臺灣地區，及先後多次意圖使女
    子與他人為性交之行為，而容留以營利之犯行，被告乙○○
    先後多次意圖使女子與他人為性交之行為，而媒介以營利之
    犯行，均係各基於同一犯意，本於同一使大陸地區人民非法
    入臺、使應召女子與他人為性交之動機而為之，其數次行為
    各別目的相同，且各行為之獨立性極為薄弱，時間亦甚為密
    接，是依社會一般觀念，其行為難以強行區分，評價上應視
    為數個舉動之接續施行，應各合為包括之一行為予以評價，
    較為合理，是上開被告甲○○先後數次意圖營利使大陸地區
    人民非法進入臺灣地區，先後多次意圖使女子與他人為性交
    之行為，而容留以營利之犯行，被告乙○○先後多次意圖使
    女子與他人為性交之行為，而媒介以營利之犯行，各屬接續
    犯，應各只論以一罪。又被告甲○○媒介大陸地區女子與他
    人為性交之行為以營利之低度行為，應為高度之容留以營利
    行為吸收，不另論罪（最高法院九十四年度臺上字第六００
    二號判決意旨參照）。追加起訴書雖認被告甲○○係犯刑法
    第二百三十一條第一項媒介性交以營利罪，惟甲○○為首之
    美麗華應召站集團使大陸女子非法入臺後，絕大部分係統一
    集中住宿於臺北市○○路五六二號，再派遣擔任車伕之人載
    送應召女子至各地從事性交易，是其所為已達容留之範疇，
    追加起訴書此部分記載亦有違誤。被告甲○○所犯之意圖營
    利使大陸地區人民非法進入臺灣地區罪、行使使公務員登載
    不實文書罪、意圖使女子與他人為性交而容留以營利罪三罪
    間，犯意各別，行為互殊，應予分論併罰。
  (三)爰審酌被告甲○○成立人蛇集團、應召站，以「假結婚、真
    賣淫」之方式，招攬大陸地區女子非法入臺從事性交易，另
    被告乙○○出資與甲○○共同成立美麗殿應召站，均破壞我
    國社會公共秩序及善良風俗，被告甲○○尚嚴重危害境管局
    對於入出國人民管制及戶政機關管理戶政之正確性，均應予
    非難；惟被告甲○○於本院審理中尚能坦承犯行，非無悔意
    ，犯後態度尚佳，被告乙○○則自始未能坦認本案犯行，犯
    後態度誠屬惡劣；兼衡彼等之犯罪動機、目的、手段、所得
    利益等一切情狀，分別量處如主文所示之刑，並就被告甲○○部分定其應執行刑。
  (四)如附表一編號四所示之物，係美麗華應召站客人之電話簿資
    料，編號十一所示之物，係共犯丁○○於九十六年九月二十
    七日所收取之應召站女子賣淫所得，編號五、六、七、八所
    示之物品，係共犯丁○○每日向小姐收取賣淫所得記帳之帳
    冊等情，為共犯丁○○於另案調查員詢問時供陳明確（見九
    十六年度偵字第一九八七一號卷第一六八頁）；如附表一編
    號一至三所示之物，係美麗華應召站之帳冊、登載應召站女
    子花名及車伕分配之文件、應付及應收帳款明細表，附表一
    編號九、十所示之物，係美麗華應召站提供賣淫女子從事性
    交易所使用者，分別為供被告甲○○與其共犯犯罪所用、預
    備之用、所生、所得之物，爰依刑法第三十八條第一項第二
    款、第三款規定，均予宣告沒收。
四、不另為無罪之諭知部分：
  (一)公訴意旨另以：被告乙○○與被告甲○○、共犯丁○○、陳
    志豪、阮韋綸、蔡佳玲、林琪等人，共同基於意圖使女子與
    他人為性交之行為而媒介以營利之犯意聯絡，而成立「美麗
    華應召站」，媒介臺灣地區或大陸地區之女子與不特定男客
    為性交易；因認被告乙○○此部分亦涉犯刑法第二百三十一
    條第一項之媒介性交以營利罪云云。
  (二)按犯罪事實應依證據認定之，無證據不得認定其犯罪事實；
    又不能證明被告犯罪者，應諭知無罪之判決，刑事訴訟法第
    一百五十四條第二項、第三百零一條第一項分別定有明文。
    訊據被告乙○○堅詞否認有此部分之犯行，辯稱伊並無參與
    美麗華應召站之經營等語。經查：證人即共同正犯甲○○係
    在本案為警查獲前三個月始在泡沫紅茶店認識乙○○一節，
    此業據甲○○證述明確，前已敘及；另甲○○復於本院九十
    八年十一月十七日審理時證稱：伊係美麗華與美麗殿應召站
    之負責人，美麗華應召站係伊一個人出資的（本院卷第七八
    頁）；此外，美麗殿應召站是做低價位的，美麗華應召站是
    做高價位的，美麗華與美麗殿應召站的業務不會相通，美麗
    殿應召站不會去接美麗華應召站的客人，美麗華應召站的小
    姐也不會支援美麗殿應召站，但美麗華與美麗殿應召站的司
    機應該有重複，可能美麗華應召站的司機會去載美麗殿應召
    站的小姐，但重複的機率很少；「山豬」乙○○是美麗殿應
    召站的員工，不是美麗華應召站的員工等情，復據被告甲○○於九十八年二月十六日檢察官訊問、本院九十八年十一月
    十七日審理時分別供述、證稱明確（見九十八年度偵緝字第
    二七五號卷第三三頁、本院卷第八一頁）。是依甲○○上開
    所言，美麗華與美麗殿二家應召站係獨立營運，乙○○亦未
    在美麗華應召站工作，而甲○○係於九十六年五、六月間始
    與乙○○認識進而合資成立美麗殿應召站，是甲○○於九十
    四年間即已成立之美麗華應召站，於九十五年一月間所成立
    之丞韋公司、於九十五年五月間成立之「美麗華應召站」調
    度中心，本難認與乙○○有何關聯。參以甲○○於九十八年
    二月十六日檢察官訊問供稱：「貓姐」即林琪係在美麗華應
    召站接聽電話等語，嗣並轉換證人身分證稱：林琪沒有在美
    麗殿應召站做事等語（九十八年度偵緝字第二七五號卷第二
    一頁、第三六頁），可知林琪、陳志豪雖受僱於甲○○在「
    美麗華應召站」調度中心，負責與媒介客人之「阿姨」聯繫
    ，但其工作範圍並不包括美麗殿應召站部分；而蔡佳玲於九
    十五年六月間進入丞韋公司擔任會計，是時乙○○與甲○○
    二人並不認識，蔡佳玲亦未曾表示伊認識乙○○；益徵乙○○與林琪、陳志豪、蔡佳玲等人就美麗華應召站所從事之媒
    介女子與他人為性交易之事，並無何犯意聯絡與行為分擔。
    從而，綜觀卷內事證，尚難認定乙○○有參與美麗華應召站
    之經營，是公訴人主張乙○○與甲○○、丁○○、陳志豪、
    阮韋綸、蔡佳玲、林琪等人共同參與「美麗華應召站」之經
    營，媒介臺灣地區或大陸地區之女子與不特定男客為性交易
    ，即難信為真實。惟公訴人認此部分與乙○○參與美麗殿應
    召站業經論罪科刑部分，為接續犯之一罪關係，本院爰不另
    為無罪之諭知。
貳、無罪部分：
一、公訴意旨略以：被告乙○○與被告甲○○、共犯丁○○、阮
    韋綸等人，共同基於意圖營利使大陸地區女子非法進入臺灣
    地區、行使使公務員登載不實之文書之犯意聯絡，而為前揭
    事實欄一、所述之犯行，因認被告乙○○涉犯臺灣地區與大
    陸地區人民關係條例第七十九條第二項意圖營利而違反同法
    第十五條第一款使大陸地區人民非法進入臺灣地區罪、刑法
    第二百十六條、第二百十四條行使使公務員登載不實文書罪
    嫌等語（此部分法條業據公訴人於本院九十九年一月五日審
    理時當庭以言詞補充之）。
二、按犯罪事實應依證據認定之，無證據不得認定其犯罪事實；
    又不能證明被告犯罪者，應諭知無罪之判決，刑事訴訟法第
    一百五十四條第二項、第三百零一條第一項分別定有明文。
    次按刑事訴訟法上所謂認定犯罪事實之證據，係指足以認定
    被告確有犯罪行為之積極證據而言，該項證據自須適合於被
    告犯罪事實之認定，始得採為斷罪資料。且認定不利於被告
    之事實，須依積極證據，苟積極證據不足為不利於被告事實
    之認定時，即應為有利於被告之認定，更不必有何有利之證
    據。如未能發現相當證據，或證據不足以證明，自不能以推
    測或擬制之方法，以為裁判之基礎。又刑事訴訟上證明之資
    料，無論其為直接或間接證據，均須達於通常一般之人均不
    致有所懷疑，而得確信其為真實之程度，始得據為有罪之認
    定，若其關於被告是否犯罪之證明未能達此程度，而有合理
    性懷疑之存在，致使無從形成有罪之確信，即不得遽為不利
    被告之認定，此分別有最高法院二十九年上字第三一０五號
    、三十年上字第八一六號、四十年臺上字第八六號、七十六
    年臺上字第四九八六號判例可資參照。
三、公訴人認被告乙○○涉有上開罪嫌，係以被告乙○○於檢察
    官訊問時供稱認識甲○○、丁○○之供述，共同被告甲○○
    之供述，證人阮韋綸、李世杰、林慧貞、丁○○、車亞玲、
    蔡文祥之證述，扣案之應召站帳冊、現金帳、日記帳、銷貨
    帳、應召女子名單、應付帳款明細表、現金十四萬五千七百
    元、保險套二盒，通訊監察譯文及如附表二「相關證據」欄
    所示之證據及通訊監察譯文為其論據。訊據被告乙○○堅詞
    否認有公訴意旨所指之犯行，辯稱：伊並無參與應召站之經
    營；又甲○○證稱美麗華與美麗殿應召站之應召女子並不會
    互相支援，故本案查獲以假結婚方式來臺之大陸女子，應與
    美麗殿應召站無所關涉，故縱認美麗華應召站旗下之大陸應
    召女子係以假結婚方式來臺，亦難認此部分伊有與甲○○等
    人有何犯意聯絡與行為分擔等語。
四、經查：
  (一)甲○○雖於本院九十八年十一月十七日本院審理時證稱：美
    麗殿應召站的應召女子來源有臺灣女子與大陸女子，大陸女
    子有的是假結婚進來的，就是伊安排假老公到大陸與大陸女
    子辦理等語（見本院卷第七八頁反面、第七九頁正反面）；
    惟針對審判長訊問：「美麗殿的大陸應召女子來臺的事情，
    乙○○有無參與？」，甲○○回答：「美麗殿的事務我接觸
    的很少，我是出事才知道貓姐就是林琪，美麗殿的事情大部
    分都是丁○○與乙○○處理的，其他我不很清楚」等語（見
    本院卷第八一頁反面），是由其上開證詞可知，乙○○雖出
    資成立美麗殿應召站，且有參與小姐、司機調度，然甲○○
    尚無法確認乙○○知悉美麗殿應召站內大陸女子假結婚來臺
    之事，亦難肯認乙○○有參與大陸女子假結婚來臺之過程。
    況乙○○係於九十六年五、六月間始認識甲○○，並未參與
    美麗華應召站之經營，前已敘及，觀諸李世杰、車亞玲、劉
    李美青、劉穆蘭等人與甲○○安排之假老公辦理結婚登記後
    ，李世杰、車亞玲、李美青非法入臺、劉穆蘭初次來臺之時
    間（詳如附表二所示），均係在九十六年五、六月之前，從
    而上開大陸女子來臺之目的，應係加入美麗華應召站與不特
    定男客從事性交易，堪以認定，是自難認乙○○知悉、參與
    上開過程。又公訴人提出之其他證據，多在證明美麗華應召
    站營運方式、應召站內大陸女子假結婚入臺之事實，均無法
    證明乙○○與之有何關聯，故應為有利於被告乙○○之認定
    。
  (二)綜上各節，公訴人所提出之證據並無法證明被告乙○○有臺
    意圖營利而使大陸地區人民非法進入臺灣地區、行使使公務
    員登載不實文書之犯行。此外，復查無其他積極證據，足資
    證明被告乙○○確有前開公訴意旨所指訴之犯行，揆諸首揭
    規定及說明，此部分既不能證明被告乙○○犯罪，即應為被
    告乙○○無罪判決之諭知，以免冤抑。
據上論斷，應依刑事訴訟法第二百九十九條第一項前段、第三百
零一條第一項，臺灣地區與大陸地區人民關係條例第七十九條第
二項，刑法第十一條前段、第二十八條、第二百十六條、第二百
十四條、第二百三十一條第一項、第三十八條第一項第二款、第
三款、第五十一條第五款，刑法施行法第一條之一，判決如主文
。
本案經檢察官謝憲杰到庭執行職務。
中    華    民    國    99    年    1     月    19    日
                    刑事第九庭  審判長法  官  林怡秀
                                      法  官  張詩芸
                                      法  官  劉素如
上正本證明與原本無異。
如不服本判決應於收受送達後10日內向本院提出上訴書狀，並應
敘述具體理由；其未敘述上訴理由者，應於上訴期間屆滿後20日
內向本院補提理由書（均須按他造當事人之人數附繕本）「切勿
逕送上級法院」。
                                      書記官  陳育君
中    華    民    國    99    年    1     月    19    日
附錄本案論罪法條：
臺灣地區與大陸地區人民關係條例第79條
違反第15條第1 款規定者，處1 年以上7 年以下有期徒刑，得併
科新臺幣1 百萬元以下罰金。
意圖營利而犯前項之罪者，處3 年以上10年以下有期徒刑，得併
科新臺幣5 百萬元以下罰金。
前二項之首謀者，處5 年以上有期徒刑，得併科新臺幣1 千萬元
以下罰金。
前三項之未遂犯罰之。
中華民國船舶、航空器或其他運輸工具所有人、營運人或船長、
機長、其他運輸工具駕駛人違反第15條第1 款規定者，主管機關
得處該中華民國船舶、航空器或其他運輸工具一定期間之停航，
或廢止其有關證照，並得停止或廢止該船長、機長或駕駛人之職
業證照或資格。
中華民國船舶、航空器或其他運輸工具所有人，有第1 項至第4
項之行為或因其故意、重大過失致使第三人以其船舶、航空器或
其他運輸工具從事第1項至第4項之行為，且該行為係以運送大陸
地區人民非法進入臺灣地區為主要目的者，主管機關得沒入該船
舶、航空器或其他運輸工具。所有人明知該船舶、航空器或其他
運輸工具得沒入，為規避沒入之裁處而取得所有權者，亦同。
前項情形，如該船舶、航空器或其他運輸工具無相關主管機關得
予沒入時，得由查獲機關沒入之。
中華民國刑法第216 條
行使第210 條至第215 條之文書者，依偽造、變造文書或登載不
實事項或使登載不實事項之規定處斷。
中華民國刑法第214 條
明知為不實之事項，而使公務員登載於職務上所掌之公文書，足
以生損害於公眾或他人者，處3 年以下有期徒刑、拘役或5 百元
以下罰金。
中華民國刑法第231 條
意圖使男女與他人為性交或猥褻之行為，而引誘、容留或媒介以
營利者，處5 年以下有期徒刑，得併科10萬元以下罰金。以詐術
犯之者，亦同。
公務員包庇他人犯前項之罪者，依前項之規定加重其刑至二分之
一。
附表一：
┌──┬────────┬──────┬───────┐
│編號│物品名稱        │數量        │扣押物品清單  │
├──┼────────┼──────┼───────┤
│ 一 │帳冊            │壹本        │臺灣臺北地方法│
│    │                │            │院檢察署九十六│
│    │                │            │年度綠保管字第│
│    │                │            │三二八九號    │
│    │                │            │編號Ａ－２    │
├──┼────────┼──────┼───────┤
│ 二 │應召女子名單    │壹份        │同上編號Ａ－３│
│    │                │            │              │
├──┼────────┼──────┼───────┤
│ 三 │應付應收帳款明細│壹份        │同上編號Ａ－５│
│    │表              │            │              │
├──┼────────┼──────┼───────┤
│ 四 │通訊錄          │壹份        │同上編號Ｈ－２│
│    │                │            │－３          │
├──┼────────┼──────┼───────┤
│ 五 │現金帳          │壹份        │同上編號Ｈ－７│
├──┼────────┼──────┼───────┤
│ 六 │日記帳          │壹份        │同上編號Ｈ－８│
├──┼────────┼──────┼───────┤
│ 七 │銷貨帳          │壹份        │同上編號Ｈ－９│
├──┼────────┼──────┼───────┤
│ 八 │車伕拆帳單      │壹份        │同上編號Ｈ－１│
│    │                │            │５            │
├──┼────────┼──────┼───────┤
│ 九 │獅輩秀凝膠潤澤劑│陸盒        │同上編號Ａ－３│
│    │                │            │６            │
├──┼────────┼──────┼───────┤
│ 十 │保險套          │貳盒        │同上編號Ａ－３│
│    │                │            │７            │
├──┼────────┼──────┼───────┤
│十一│現金十四萬五千七│            │同上編號Ｈ－１│
│    │百元            │            │６            │
└──┴────────┴──────┴───────┘

司法院資訊處製作；財團法人民間司法改革基金會備份。
